【裁判字號】    90,交抗,71
【裁判日期】    901128
【裁判案由】    聲明異議
【裁判全文】
臺灣高等法院臺南分院刑事裁定                                        行股
    抗  告  人
    即  異議人  甲  ○  ○
右抗告人因違反道路交通管理處罰條例聲明異議案件，不服臺灣臺南地方法院九十年
度交聲字第一０五號中華民國九十年十月二十九日裁定，提起抗告，本院裁定如左：
    主      文
抗告駁回。
    理      由
一、抗告人即異議人甲○○抗告意旨略以：警員對其酒精濃度連續測試三次，已據證
    人徐雅芬證述在案，且警員所用測試器係民國（下同）八十年使用迄今，連續測
    試誤差值極大，另錄音帶僅錄酒精測試一次，亦頗值懷疑，爰提起抗告云云。
二、按汽車駕駛人，駕駛汽車酒精濃度過重者，處新臺幣六千元以上一萬二千元以下
    罰鍰，並當場禁止其駕駛及吊扣其駕駛執照六個月，道路交通管理處罰條例第三
    十五條第一項第一款定有明文。經查抗告人於九十年四月十一日，酒後駕駛車牌
    ＶＥ─七七五八號自用小客車，行經臺南縣永康市○○路與文化路口，經警攔查
    並測試其吐氣所含酒精成份達每公升０．三四毫克等情，此有臺南縣政府警察局
    南縣警交字第Ｍ00000000號舉發違反道路交通管理事件通知單、該局九
    十年五月一日（九十）南縣警交字第二一三五號函、經濟部標準檢驗局八十九年
    十二月二十七日標檢（八九）四字第００二０一九五號函、認證書各一份，存卷
    足稽。且證人即當日執行勤務舉發本件違規事件之警員楊國欽，在原審調查時亦
    結證稱：「他闖紅燈我攔下來，有聞到酒味，就作酒精測試，我們有帶錄音帶可
    以作證，我們沒有測三次，是受處分人酒精測試時一吹就０．三四，他原本拒絕
    作酒測，我們告訴他拒絕就視同酒後駕車，他才作酒精測試，我們有錄音帶可作
    證，我們沒有作三次。」；另員警柯俊風在原審亦結證稱：「如楊所說，我們沒
    有作三次酒精測試，因為數據是慢慢往上跳，受處分人才會懷疑作三次。」等語
    各在卷。另原審當庭勘驗播放證人楊國欽提出之錄音帶，抗告人對錄音帶所呈之
    聲音，不惟不否認為其聲音，且依錄音帶播放中雙方之對話語義中，亦無重覆作
    酒精測試三次等相關內容，亦有原審訊問筆錄在卷可佐。雖證人徐雅芬在原審證
    稱：「警方先讓抗告人作酒精測試二次，第一次０．一四，第二次０．三四，第
    三次是因為其要求警方教其如何使用酒精測試，就由甲○○再測一次給其看，結
    果是０．二七。」云云；然該證人徐雅芬與抗告人既屬朋友關係，為迴護抗告人
    ，所為證詞已難免有偏頗之虞，況依上開錄音帶對話中雖有女性聲音，然並無證
    人徐雅芬所稱請求警方教導使用酒精測試之相關內容，益顯該證人徐雅芬之證詞
    ，難為抗告人有利之認定。再參諸執勤警員係依法執行公務，與抗告人互不相識
    素無怨隙，茍非實情自無須恣意誣攀之理。綜上抗告人空言否認有上開違規事實
    ，無非卸責之詞，不足採信，其違規事實，洵堪認定。原處分機關交通部嘉義監
    理所臺南監理站據以裁處罰鍰新臺幣六千元，吊扣駕駛執照六個月，於法自無不
    合。原審為此依道路交通案件處理辦法第十九條規定，認抗告人之異議為無理由
    ，裁定駁回抗告人之異議，經核認事用法並無不合。抗告人仍執原異議事由，提
    起抗告，指摘原裁定不當，為無理由，應予駁回。
三、據上論斷，應依道路交通案件處理辦理辦法第二十六條，刑事訴訟法第四百十二
    條，裁定如主文。
中      華      民      國    九十      年     十一     月    二十八    日
                                  臺灣高等法院臺南分院刑事第二庭
                                      審判長法官  游  明  仁
                                            法官  蘇  重  信
                                            法官  林  永  茂
右正本證明與原本無異。
不得再抗告。
                                      法院書記官  劉  岳  文
中      華      民      國    九十      年     十一     月    二十八    日


司法院資訊處製作；財團法人民間司法改革基金會備份。
